【裁判字號】    97,訴,160
【裁判日期】    970523
【裁判案由】    違反毒品危害防制條例
【裁判全文】
臺灣花蓮地方法院刑事判決               97年度訴字第160號
公  訴  人  臺灣花蓮地方法院檢察署檢察官
被      告  甲○○
                    （現於臺灣花蓮監獄花蓮分監另案執行）
上列被告因違反毒品危害防制條例案件，經檢察官提起公訴（97
年度毒偵字第212 號），被告於準備程序進行中為有罪之陳述，
經本院合議庭裁定由受命法官獨任進行簡式審判程序，並判決如
下：
    主  文
甲○○施用第一級毒品，累犯，處有期徒刑捌月；又施用第二級
毒品，累犯，處有期徒刑陸月。應執行有期徒刑壹年。
    事  實
一、甲○○前於民國95年間因施用毒品案件，經本院裁定送勒戒
    處所施以觀察、勒戒後，認無繼續施用毒品之傾向，由臺灣
    花蓮地方法院檢察署檢察官以95年度毒偵字第277 號不起訴
    處分，又於95年間因違反職役職責罪，經國防部東部軍事地
    方法院判處有期徒刑1年6月，減刑為有期徒刑9 月，嗣於96
    年7 月16日執行完畢出監。詎其仍未戒除毒癮，明知海洛因
    、安非他命分別係毒品危害防制條例所稱之第一、二級毒品
    ，不得非法持有及施用，竟基於施用第一級毒品海洛因、第
    二級毒品安非他命之犯意，於96年12月29日下午某時許，在
    某不詳地點，以將第一級毒品海洛因放入注射針筒注射身體
    之方式，非法施用第一級毒品海洛因1 次後，隨即在同一處
    所內，以將第二級毒品安非他命放進吸食器，以火燒烤吸食
    其煙霧之方式，非法施用第二級毒品安非他命1 次，嗣於同
    年月30日20時許因涉嫌竊盜案件，為警在位於花蓮縣花蓮市
    ○○路355之1號之住處查獲，並經其同意採集其尿液送驗結
    果，呈鴉片類及安非他命類陽性反應，始查悉上情。
二、案經花蓮縣警察局花蓮分局報告臺灣花蓮地方法院檢察署檢
    察官偵查起訴。
    理  由
一、按刑事訴訟法第273條之1第1 項規定除被告所犯為死刑、無
    期徒刑、最輕本刑為3 年以上有期徒刑之罪、或高等法院管
    轄第一審案件者外，於審判期日前之程序進行中，被告先就
    被訴事實為有罪之陳述時，審判長得告知被告簡式審判程序
    之旨，並聽取當事人、代理人、辯護人及輔佐人之意見後，
    裁定進行簡式審判程序。經查，本件被告甲○○被訴違反毒
    品危害防制條例一案，為前開不得進行簡式審判程序以外之
    案件，且被告於本院行準備程序時就被訴事實為有罪之陳述
    ，本院告知被告簡式審判程序之旨，並聽取被告之意見後，
    爰依前開規定，裁定改依簡式審判程序並由受命法官獨任進
    行審判程序審判之，合先敘明。
二、上揭事實，業據被告於本院調查、審理時坦承不諱，且被告
    於上開時、地為警查獲所採尿液送請慈濟大學檢驗結果，分
    別呈安非他命、甲基安非他命及嗎啡（海洛因屬嗎啡類毒品
    ）、可待因陽性反應等情，有慈濟大學濫用藥物檢驗中心檢
    驗總表、偵辦毒品案件涉嫌人尿液檢體採集送驗紀錄表等在
    卷可證，是被告前開施用第一級毒品海洛因、第二級毒品安
    非他命之犯行，事證明確，堪以認定。又被告於95年間因施
    用毒品案件，經本院裁定送勒戒處所施以觀察、勒戒後，認
    無繼續施用毒品之傾向，由臺灣花蓮地方法院檢察署檢察官
    為不起訴處分等情，有臺灣花蓮地方法院檢察署檢察官95年
    度毒偵字第277 號不起訴處分書、臺灣高等法院被告前案紀
    錄表各1 份在卷可按，堪認被告係於前開觀察、勒戒執行完
    畢釋放後5 年內再犯施用第一、二級毒品之犯行，已甚明確
    ，均應依法論科。
三、按海洛因、安非他命分別係毒品危害防制條例第2條第2項第
    1款、第2款所稱之第一級、第二級毒品。核被告上開時、地
    分別非法施用海洛因、安非他命各1 次之行為，分別係犯毒
    品危害防制條例第10條第1 項之施用第一級毒品罪、同條例
    第10條第2 項之施用第二級毒品罪，被告持有第一級毒品海
    洛因、第二級毒品安非他命之低度行為，分別為其施用第一
    、二級毒品之高度行為所吸收，均不另論處。又被告所犯上
    開施用第一、二級毒品罪間，犯意各別，犯罪構成要件事實
    互異，應予分論併罰。查被告有前揭有期徒刑前科並執行完
    畢等情，有臺灣高等法院被告前案紀錄表在卷可稽，其於 5
    年以內故意再犯本件有期徒刑以上之2 罪，均為累犯，各應
    依刑法第47條第1 項之規定加重其刑。爰審酌被告前有施用
    毒品之前案紀錄，並經觀察、勒戒之戒毒療程，猶未能戒除
    毒品之誘惑，同時沾染施用2 種毒品之惡習，戕害身心健康
    ，惟其犯後坦承犯行，態度良好，復參諸其生活狀況、施用
    毒品之手段、動機等一切情狀，各量處如主文所示之刑，並
    定其應執行之刑，以資警惕。
據上論斷，應依刑事訴訟法第273條之1第1項、第299條第1 項前
段，毒品危害防制條例第10條第1項、第2項，刑法第11條前段、
第47條第1項、第51條第5款，判決如主文。
本案經檢察官張立中到庭執行職務。
中    華    民    國    97    年    5     月    23    日
                  刑事第三庭    法  官  許乃文
上列正本證明與原本無異。
如對本判決不服，應於送達後10日內，向本院提出上訴狀。（上
訴狀應記載具體上訴理由並應抄附繕本）
中    華    民    國    97    年    5     月    23    日
                                書記官
附錄本判決論罪之法律條文：
毒品危害防制條例第10條：
施用第一級毒品者，處 6 月以上 5 年以下有期徒刑。
施用第二級毒品者，處 3 年以下有期徒刑。


司法院資訊處製作；財團法人民間司法改革基金會備份。
